# 请教陈版大神，解除销售合同需支付的违约金如何处理？

提问人：zhuchekjss 时间：2022-04-11 18:02:45
请教陈版大神，解除销售合同需支付的违约金，应如何处理？个人想到有三种处理方法，不知哪种是适当的:（ 1 ）按照收入准则，作为可变对价冲减营业收入；
（ 2 ）计入“营业外支出”。
（ 3 ）按亏损合同，若选择继续履行，冲减营业成本。

回答人：chenyiwei
收入确认的前提是向客户转移商品的控制权。既然销售合同取消，未向客户交货，自然也就不能确认收入，或者调整其他合同下的收入。
此类违约金通常情况下作为营业外支出处理。